【裁判字號】    97,裁,4131
【裁判日期】    970821
【裁判案由】    營利事業所得稅
【裁判全文】
最  高  行  政  法  院  裁  定
                                      97年度裁字第4131號
抗  告  人  宏遠證券股份有限公司
代  表  人  甲○○
上列抗告人因與相對人財政部臺北市國稅局間營利事業所得稅事
件，對於中華民國96年11月16日臺北高等行政法院95年度訴字第
4486號裁定，提起抗告，本院裁定如下︰
    主  文
抗告駁回。
抗告訴訟費用由抗告人負擔。
    理  由
一、按抗告法院認抗告為不合法或無理由者，應為駁回抗告之裁
    定。次按提起上訴，應於上訴狀內表明上訴理由，其上訴狀
    內未表明上訴理由者，上訴人應於提起上訴後20日內提出理
    由書於原高等行政法院，未提出者法院毋庸命其補正，行政
    訴訟法第245條第1項定有明文。
二、本件抗告人因與相對人財政部臺北市國稅局間營利事業所得
    稅事件，對於民國96年9月27日臺北高等行政法院95年度訴
    字第4486號判決，提起上訴。原裁定則略以：抗告人於96年
    10月23日提起上訴，僅於上訴狀內表明對於原判決關於罰鍰
    部分之上訴理由，而未表明對於原判決關於罰鍰以外部分之
    上訴理由，補正上訴理由期間自提起上訴之翌日起算，至96
    年11月12日即已屆滿。上訴人迄未提出上訴理由書，其上訴
    顯難認為合法，因予駁回。
三、本院經核原裁定並無不合，抗告意旨略謂：由抗告人上訴聲
    明「原審判決廢棄，訴願決定、原處分（含復查決定）均撤
    銷；或發回台北高等行政法院更審」內容可知，抗告人上訴
    係針對原審判決全數判決內容不服。且抗告人所提上訴理由
    中本件原處分據以認定上訴人涉嫌浮報員工吳美滿等55人之
    薪資…無非係以法務部調查局移送檢察官之證據資料為基礎
    …原審未察，並違反舉證責任分配原則，可知原審判決存有
    違反舉證責任分配法則之情事，係針對本稅及罰鍰之共通事
    實，且罰鍰之科罰基礎立於本稅漏稅之事實，就本稅爭執，
    必然及於罰鍰部分，就罰鍰部分爭執倘係本稅漏稅基礎事實
    ，難認為得分別主張，爰請廢棄原裁定等語。惟查抗告人提
    起上訴，其於上訴狀內表明本件原處分據以認定上訴人涉嫌
    浮報員工吳美滿等55人之薪資新臺幣（下同）57,702,230元
    ，並按漏稅額裁處11,937,400元之罰鍰，無非係以法務部調
    查局移送檢察官之證據資料為基礎…原審未察，並違反舉證
    責任分配原則等語，顯係就對於原判決關於罰鍰部分之上訴
    理由。而原審法院關於罰鍰部分之判決係全部對於上訴人有
    利，依法不得提起上訴，且抗告人已於96年11月15日具狀撤
    回此部分之上訴。至於抗告人對於原判決關於罰鍰以外部分
    之上訴理由，並未表明，僅稱其餘上訴理由，容後補呈。然
    補正上訴理由期間自抗告人提起上訴之翌日起算，至96年11
    月12日即已屆滿，抗告人並未提出上訴理由書，其上訴為不
    合法。是原裁定駁回抗告人之上訴，並無不合，抗告意旨難
    認有理由，應予駁回。
四、據上論結，本件抗告為無理由。依行政訴訟法第104條、民
    事訴訟法第95條、第78條，裁定如主文。
中    華    民    國    97    年    8     月    21    日
                    最高行政法院第六庭
                        審判長法官  吳  明  鴻
                              法官  鄭  小  康
                              法官  林  茂  權
                              法官  侯  東  昇
                              法官  林  樹  埔
以  上  正  本  證  明  與  原  本  無  異
中    華    民    國    97    年    8     月    22    日
                              書記官  王  福  瀛


司法院資訊處製作；財團法人民間司法改革基金會備份。
